【裁判字號】    94,易,1807
【裁判日期】    950117
【裁判案由】    違反保護令罪
【裁判全文】
臺灣高雄地方法院刑事判決              94年度易字第1807號
    公  訴  人  台灣高雄地方法院檢察署檢察官
    被      告  丙○○
上列被告因違反保護令罪案件，經檢察官提起公訴（94年度偵字
第16409號），本院判決如下：
    主  文
丙○○無罪。
    理  由
 一、公訴意旨略以：被告丙○○係丁○○之前配偶（2 人已於
     93年3 月9 日離婚。惟據丁○○於本院審理時陳稱係於94
     年7 月22日辦理離婚），為家庭暴力防治法第3 條第1 款
     所稱之家庭成員。丙○○明知丁○○以有繼續受家庭暴力
     之危險，向法院聲請民事保護令，經法院於93年12月24日
     核發93年度家護字第1470號民事通常保護令，諭令丙○○
     不得對丁○○實施身體或精神上不法侵害之行為，亦不得
     直接或間接對丁○○為騷擾行為，該保護令有效期間為1
     年。詎丙○○於上開保護令有效期間內，即於94年7 月15
     日上午8 時30分許，在高雄市○○區○○路、榮總路口，
     與丁○○發生口角，竟基於違反保護令之犯意，徒手毆打
     丁○○臉部，致其受有兩側頭皮壓痛、兩眼眶紅腫痛、左
     眼眶擦傷（0 ˙5 公分乘0 ˙2 公分）、上下唇挫傷瘀血
     及右前胸壓痛之傷害（傷害部分未據告訴），而違反前開
     保護令禁止對丁○○實施身體上不法侵害之行為之命令。
     嗣因警接獲路人報案，於同日上午8 時35分許，在上址逮
     捕丙○○，始得悉上情。因認被告丙○○係違反家庭暴力
     防治法第50條第1 款之違反保護令罪嫌。
二、按犯罪事實應依證據認定之，無證據不得認定犯罪事實；又
    不能證明被告犯罪者，應諭知無罪之判決，刑事訴訟法第15
    4 條第2 項、第301 條第1 項前段定有明文。訊據被告固供
    稱於94年7 月15日上午8 時許，在高雄市○○區○○路榮總
    路口，與丁○○發生爭執，但否認有對丁○○毆打施暴行為
    ，辯稱丁○○之傷可能係在服務的店裡受傷的云云。
三、經查：
（一）證人丁○○於本院審理時具結後證稱：「（94年7 月15日
      上午8 時30分被告有無毆打你？）沒有」、「當時你的臉
      上是否受傷？如何受傷？）是的，是因7 月14日晚上我在
      公司碰撞到的」、「（如何碰撞？）當天酒醉，走路搖搖
      晃晃，有撞到廁所的牆角」、「我每天晚上8 點上班就要
      喝酒到凌晨4 時」、「94年7 月15日早上是否在車上與被
      告有發生爭吵？）有」、「（被告去接你時，你酒醒了嗎
      ？）還沒有」、「（發生爭吵時被告有沒有打你？）沒有
      ，警員有問我，我們發生何事，我說我有保護令，但我沒
      有帶到身上」、「（既然被告沒有打你何以要提保護令的
      事？）因為我們有爭吵，且我要離開現場」、「製作筆錄
      時是在中午，應該酒醒了？）還沒有」「（提示丁○○警
      詢筆錄第2 頁）這是在我喝酒意識不清時所說的」、「（
      既然意識不清，還會向警員說不要告訴？）我是說我可不
      可以不做筆錄，要回家睡覺，警員一直要我做（筆錄）」
      、「（既然沒有要告還去驗傷？）是警員帶我去的，是開
      警車的警員帶我去的。驗傷的錢到現在還沒繳納」等語。
      依證人丁○○上開證述，94年7 月15日上午8 時30分被告
      並沒有毆打丁○○，丁○○臉上之傷是因潘女上班要喝酒
      ，於94年7 月14日晚上在服務的公司撞到廁所的牆角所致
      。
（二）證人即在線上巡邏而至現場之警員呂平富於本院具結後證
      稱：「（現場被害人如何說？）因為他們在吵架，我就叫
      他們下車，然後被害人向我們說他們是在吵架，但沒有看
      到互毆情形」、「（既然這樣，何以要帶被害人去驗傷？
      ）因為被害人說他有保護令，期限還沒有過」、「（當時
      被害人有酒醉情形？）有」、「（有意識不清楚的程度嗎
      ？）有一點」「（被害人有說要告被告否？）沒有」「（
      被害人）臉上的血是還在流還是乾了？）快要乾了」、「
      （被害人當時可不可以和你們正常對答？）有時文不對題
      」、「（送到派出所時被害人酒醒了嗎？）還沒有」等語
      。依證人呂平富此項證述，其到現場時，只看到報告與丁
      ○○在吵架，沒有看到互毆得情形，丁○○臉上的血快要
      乾了，送到派出所時，尚未酒醒，對答有時文不對題。
（三）證人蔡富嘉於本院審理時具結後證稱：「（何以被害人要
      主動說有保護令？）因為她說她先生纏著她吵架？）」、
      「（既然只是吵架，何以要去驗傷？）我們到現場時被害
      人說她有保護令，但沒拿出來給我們看，我們要查明狀況
      」等語。依此證述，丁○○亦僅告訴證人蔡富嘉被告纏著
      她吵架，是因丁○○說有保護令但沒拿出來，所以李富嘉
      才帶她去驗傷，要查明狀況。
（四）綜合上開證人丁○○、呂平富、蔡富嘉等人之證述，被告
      與丁○○於94年7 月15日上午8 時30分雖有爭吵，但據報
      到現場處理之員警呂平富、蔡富嘉並未看到被告有何毆打
      丁○○之行為，丁○○臉上雖有快要乾的血，但丁○○證
      稱94年7 月14日晚上在其服務的店內喝酒後自己撞傷的，
      而距離安發當時，此種情形，並非不可能。
（五）按被告以外之人於檢察事務官、司法警察官或司法警察調
      查中所為之陳述，與審判中不符時，其先前之陳述具有較
      可信之特別情況，且為證明犯罪事實存否所必要者，得為
      證據，固為刑事訴訟法第159 條之2 明文規定。惟查，丁
      ○○於警詢時雖陳稱有遭被告毆打云云，與審判中所為之
      陳述不符，但被告認丁○○此部分陳述，係丁○○在酒醉
      狀態所為陳述，否認有證據能力，而證人即製作丁○○警
      詢筆錄之警員甲○○於本院證稱，製作丁○○警詢筆錄未
      錄音錄影等情，又依上述證人丁○○、呂平富之證述，丁
      ○○警詢時確有酒醉之情形，是證人丁○○於警詢所為上
      開陳述，並無具有較可信之特別情況，依上開規定，自無
      證據能力，併此敘明。
（六）又被告對於丁○○之傷，於警詢時供稱：不知道如何而來
      的，但當時車速約時速60、70公里，她拉住方向盤，我即
      踩煞車，她有前衝撞到頭部云云；於本院審理時供稱：可
      能係被告到現場之前，在她所服務之店裡受傷云云。被告
      辯稱未毆打丁○○，不知道丁○○之傷係如何而來始終如
      一，至於有如前述，或陳稱係在車內，丁○○酒醉，拉住
      方向盤，被告踩煞車，丁○○自己撞到方向盤，或改稱係
      94年7 月14日晚上丁○○在服務之店內受傷，而先後有不
      同陳述，但此均為被告臆測之詞，且被告供稱在警詢所以
      如此說，係因為案發當時天黑，沒看清楚丁○○到現場之
      前已受傷，後來聽丁○○說才知道她在店裡已受傷，所以
      在本院審理時才改口為上開陳述，其辯解亦無矛盾之處。
四、綜上所述，尚難遽認被告有檢察官指訴之犯行；此外，又查
    無其他積極證據足以證明被告犯罪，自應為被告無罪之判決
    。
據上論斷，應依刑事訴訟法第301 條第1 項前段，判決如主文。
本案經檢察官乙○○到庭執行職務。
中    華    民    國    95    年    1     月    17    日
                  刑事第二庭  審判長法  官   邱永貴
                                    法  官   高思大
                                    法  官   何佩陵
以上正本證明與原本無異。
如不服本判決，應於收受送達後10日內向本院提出上訴書狀。
中    華    民    國    95    年    1     月    17    日
                                    書記官   盧聰明


司法院資訊處製作；財團法人民間司法改革基金會備份。
